Inventaris van het archief van het Grootboek Wederopbouw en het Grootboek Rijn- en Binnenvloot van het Ministerie van Financiën, 1940-1960 (1983)
Nationaal Archief, Den Haag
- GROOTBOEK WEDEROPBOUW, 1
  - TAAK, 1.2
    - In-, over- en afschrijvingen, 1.2.2
      - Inschrijvingen A en B, 1.2.2.1
        - Dossiers inschrijvingen A en B., 1941-1983; 75-3450; 3374 pakken
          - S 6341 - S 6365, 2796
          - S 6366 - S 6400, 2797
          - S 6401 - S 6425, 2798
          - S 6426 - S 6450, 2799
          - S 6451 - S 6485, 2800
          - S 6486 - S 6515, 2801
          - S 6516 - S 6545, 2802
          - S 6546 - S 6570, 2803
          - S 6571 - S 6600, 2804
          - S 6601 - S 6625, 2805
          - S 6626 - S 6650, 2806
          - S 6651 - S 6675, 2807
          - S 6676 - S 6700, 2808
          - S 6701 - S 6725, 2809
          - S 6726 - S 6750, 2810
          - S 6751 - S 6775, 2811
          - S 6776 - S 6800, 2812
          - S 6801 - S 6830, 2813
          - S 6831 - S 6855, 2814
          - S 6856 - S 6880, 2815
          - S 6881 - S 6910, 2816
          - S 6911 - S 6935, 2817
          - S 6936 - S 6955, 2818
          - S 6956 - S 6980, 2819
          - S 6981 - S 7005, 2820
          - S 7006 - S 7030, 2821
          - S 7031 - S 7055, 2822
          - S 7056 - S 7080, 2823
          - S 7081 - S 7105, 2824
          - S 7106 - S 7130, 2825
          - S 7131 - S 7155, 2826
          - S 7156 - S 7175, 2827
          - S 7176 - S 7200, 2828
          - S 7201 - S 7225, 2829
          - S 7226 - S 7250, 2830
          - S 7251 - S 7270, 2831
          - S 7271 - S 7295, 2832
          - S 7296 - S 7320, 2833
          - S 7321 - S 7340, 2834
          - S 7341 - S 7365, 2835
          - S 7366 - S 7390, 2836
          - S 7391 - S 7415, 2837
          - S 7416 - S 7445, 2838
          - S 7446 - S 7470, 2839
          - S 7471 - S 7495, 2840
          - S 7496 - S 7520, 2841
          - S 7521 - S 7540, 2842
          - S 7541 - S 7565, 2843
          - S 7566 - S 7590, 2844
          - S 7591 - S 7615, 2845
          - S 7616 - S 7640, 2846
          - S 7641 - S 7670, 2847
          - S 7671 - S 7695, 2848
          - S 7696 - S 7730, 2849
          - S 7731 - S 7760, 2850
          - S 7761 - S 7790, 2851
          - S 7791 - S 7810, 2852
          - S 7811 - S 7840, 2853
          - S 7841 - S 7870, 2854
          - S 7871 - S 7905, 2855
          - S 7906 - S 7930, 2856
          - S 7931 - S 7960, 2857
          - S 7961 - S 7990, 2858
          - S 7991 - S 8015, 2859
          - S 8016 - S 8045, 2860
          - S 8046 - S 8070, 2861
          - S 8071 - S 8100, 2862
          - S 8101 - S 8130, 2863
          - S 8131 - S 8160, 2864
          - S 8161 - S 8190, 2865
          - S 8191 - S 8215, 2866
          - S 8216 - S 8240, 2867
          - S 8241 - S 8270, 2868
          - S 8271 - S 8300, 2869
          - S 8301 - S 8325, 2870
          - S 8326 - S 8350, 2871
          - S 8351 - S 8375, 2872
          - S 8376 - S 8399, 2873
          - T 0001 - T 0020, 2874
          - T 0021 - T 0035, 2875
          - T 0036 - T 0055, 2876
          - T 0056 - T 0075, 2877
          - T 0076 - T 0095, 2878
          - T 0096 - T 0115, 2879
          - T 0116 - T 0125, 2880
          - T 0126 - T 0140, 2881
          - T 0141 - T 0160, 2882
          - T 0161 - T 0180, 2883
          - T 0181 - T 0195, 2884
          - T 0196 - T 0215, 2885
          - T 0216 - T 0230, 2886
          - T 0231 - T 0250, 2887
          - T 0251 - T 0265, 2888
          - T 0266 - T 0280, 2889
          - T 0281 - T 0295, 2890
          - T 0296 - T 0315, 2891
          - T 0316 - T 0335, 2892
          - T 0336 - T 0350, 2893
          - T 0351 - T 0370, 2894
          - T 0371 - T 0395, 2895
          - T 0396 - T 0420, 2896
          - T 0421 - T 0440, 2897
          - T 0441 - T 0465, 2898
          - T 0466 - T 0490, 2899
          - T 0491 - T 0510, 2900
          - T 0511 - T 0535, 2901
          - T 0536 - T 0565, 2902
          - T 0566 - T 0595, 2903
          - T 0596 - T 0615, 2904
          - T 0616 - T 0640, 2905
          - T 0641 - T 0665, 2906
          - T 0666 - T 0695, 2907
          - T 0696 - T 0715, 2908
          - T 0716 - T 0740, 2909
          - T 0741 - T 0765, 2910
          - T 0766 - T 0790, 2911
          - T 0791 - T 0815, 2912
          - T 0816 - T 0845, 2913
          - T 0846 - T 0865, 2914
          - T 0866 - T 0890, 2915
          - T 0891 - T 0915, 2916
          - T 0916 - T 0945, 2917
          - T 0946 - T 0975, 2918
          - T 0976 - T 1000, 2919
          - T 1001 - T 1025, 2920
          - T 1026 - T 1050, 2921
          - T 1051 - T 1080, 2922
          - T 1081 - T 1110, 2923
          - T 1111 - T 1140, 2924
          - T 1141 - T 1165, 2925
          - T 1166 - T 1190, 2926
          - T 1191 - T 1215, 2927
          - T 1216 - T 1240, 2928
          - T 1241 - T 1270, 2929
          - T 1271 - T 1300, 2930
          - T 1301 - T 1330, 2931
          - T 1331 - T 1365, 2932
          - T 1366 - T 1385, 2933
          - T 1386 - T 1425, 2934
          - T 1426 - T 1455, 2935
          - T 1456 - T 1485, 2936
          - T 1486 - T 1510, 2937
          - T 1511 - T 1545, 2938
          - T 1546 - T 1575, 2939
          - T 1576 - T 1605, 2940
          - T 1606 - T 1630, 2941
          - T 1631 - T 1650, 2942
          - T 1651 - T 1680, 2943
          - T 1681 - T 1705, 2944
          - T 1706 - T 1730, 2945
          - T 1731 - T 1755, 2946
          - T 1756 - T 1780, 2947
          - T 1781 - T 1805, 2948
          - T 1806 - T 1830, 2949
          - T 1831 - T 1850, 2950
          - T 1851 - T 1870, 2951
          - T 1871 - T 1895, 2952
          - T 1896 - T 1920, 2953
          - T 1921 - T 1940, 2954
          - T 1941 - T 1965, 2955
          - T 1966 - T 1990, 2956
          - T 1991 - T 2015, 2957
          - T 2016 - T 2045, 2958
          - T 2046 - T 2075, 2959
          - T 2076 - T 2100, 2960
          - T 2101 - T 2125, 2961
          - T 2126 - T 2150, 2962
          - T 2151 - T 2175, 2963
          - T 2176 - T 2200, 2964
          - T 2201 - T 2225, 2965
          - T 2226 - T 2255, 2966
          - T 2256 - T 2285, 2967
          - T 2286 - T 2305, 2968
          - T 2306 - T 2324, 2969
          - U 0001 - U 0020, 2970
          - U 0021 - U 0035, 2971
          - U 0036 - U 0055, 2972
          - U 0056 - U 0080, 2973
          - U 0081 - U 0100, 2974
          - U 0101 - U 0120, 2975
          - U 0121 - U 0150, 2976
          - U 0151 - U 0175, 2977
          - U 0176 - U 0200, 2978
          - U 0201 - U 0230, 2979
          - U 0231 - U 0255, 2980
          - U 0256 - U 0285, 2981
          - V 0001 - V 0025, 2982
          - V 0026 - V 0040, 2983
          - V 0041 - V 0060, 2984
          - V 0061 - V 0080, 2985
          - V 0081 - V 0100, 2986
          - V 0101 - V 0120, 2987
          - V 0121 - V 0140, 2988
          - V 0141 - V 0160, 2989
          - V 0161 - V 0185, 2990
          - V 0186 - V 0205, 2991
          - V 0206 - V 0225, 2992
          - V 0226 - V 0245, 2993
          - V 0246 - V 0265, 2994
          - V 0266 - V 0290, 2995
          - V 0291 - V 0315, 2996
          - V 0316 - V 0330, 2997
          - V 0331 - V 0340, 2998
          - V 0341 - V 0355, 2999
          - V 0356 - V 0375, 3000
          - V 0376 - V 0395, 3001
          - V 0396 - V 0415, 3002
          - V 0416 - V 0435, 3003
          - V 0436 - V 0455, 3004
          - V 0456 - V 0470, 3005
          - V 0471 - V 0490, 3006
          - V 0491 - V 0505, 3007
          - V 0506 - V 0525, 3008
          - V 0526 - V 0540, 3009
          - V 0541 - V 0560, 3010
          - V 0561 - V 0580, 3011
          - V 0581 - V 0610, 3012
          - V 0611 - V 0625, 3013
          - V 0626 - V 0645, 3014
          - V 0646 - V 0665, 3015
          - V 0666 - V 0690, 3016
          - V 0691 - V 0715, 3017
          - V 0716 - V 0735, 3018
          - V 0736 - V 0760, 3019
          - V 0761 - V 0780, 3020
          - V 0781 - V 0800, 3021
          - V 0801 - V 0820, 3022
          - V 0821 - V 0835, 3023
          - V 0836 - V 0850, 3024
          - V 0851 - V 0875, 3025
          - V 0876 - V 0900, 3026
          - V 0901 - V 0925, 3027
          - V 0926 - V 0945, 3028
          - V 0946 - V 0965, 3029
          - V 0966 - V 0985, 3030
          - V 0986 - V 1010, 3031
          - V 1011 - V 1030, 3032
          - V 1031 - V 1050, 3033
          - V 1051 - V 1070, 3034
          - V 1071 - V 1085, 3035
          - V 1086 - V 1105, 3036
          - V 1106 - V 1120, 3037
          - V 1121 - V 1140, 3038
          - V 1141 - V 1160, 3039
          - V 1161 - V 1185, 3040
          - V 1186 - V 1210, 3041
          - V 1211 - V 1235, 3042
          - V 1236 - V 1260, 3043
          - V 1261 - V 1285, 3044
          - V 1286 - V 1310, 3045
          - V 1311 - V 1330, 3046
          - V 1331 - V 1345, 3047
          - V 1346 - V 1370, 3048
          - V 1371 - V 1390, 3049
          - V 1391 - V 1405, 3050
          - V 1406 - V 1430, 3051
          - V 1431 - V 1455, 3052
          - V 1456 - V 1480, 3053
          - V 1481 - V 1505, 3054
          - V 1506 - V 1530, 3055
          - V 1531 - V 1550, 3056
          - V 1551 - V 1575, 3057
          - V 1576 - V 1595, 3058
          - V 1596 - V 1615, 3059
          - V 1616 - V 1640, 3060
          - V 1641 - V 1665, 3061
          - V 1666 - V 1690, 3062
          - V 1691 - V 1715, 3063
          - V 1716 - V 1740, 3064
          - V 1741 - V 1765, 3065
          - V 1766 - V 1790, 3066
          - V 1791 - V 1815, 3067
          - V 1816 - V 1840, 3068
          - V 1841 - V 1865, 3069
          - V 1866 - V 1885, 3070
          - V 1886 - V 1905, 3071
          - V 1906 - V 1940, 3072
          - V 1941 - V 1965, 3073
          - V 1966 - V 1985, 3074
          - V 1986 - V 2010, 3075
          - V 2011 - V 2035, 3076
          - V 2036 - V 2060, 3077
          - V 2061 - V 2085, 3078
          - V 2086 - V 2105, 3079
          - V 2106 - V 2130, 3080
          - V 2131 - V 2155, 3081
          - V 2156 - V 2175, 3082
          - V 2176 - V 2200, 3083
          - V 2201 - V 2225, 3084
          - V 2226 - V 2250, 3085
          - V 2251 - V 2270, 3086
          - V 2271 - V 2290, 3087
          - V 2291 - V 2315, 3088
          - V 2316 - V 2340, 3089
          - V 2341 - V 2365, 3090
          - V 2366 - V 2390, 3091
          - V 2391 - V 2420, 3092
          - V 2421 - V 2445, 3093
          - V 2446 - V 2475, 3094
          - V 2476 - V 2505, 3095
          - V 2506 - V 2530, 3096
          - V 2531 - V 2555, 3097
          - V 2556 - V 2580, 3098
          - V 2581 - V 2610, 3099
          - V 2611 - V 2630, 3100
          - V 2631 - V 2660, 3101
          - V 2661 - V 2685, 3102
          - V 2686 - V 2710, 3103
          - V 2711 - V 2735, 3104
          - V 2736 - V 2755, 3105
          - V 2756 - V 2780, 3106
          - V 2781 - V 2805, 3107
          - V 2806 - V 2835, 3108
          - V 2836 - V 2860, 3109
          - V 2861 - V 2885, 3110
          - V 2886 - V 2905, 3111
          - V 2906 - V 2930, 3112
          - V 2931 - V 2955, 3113
          - V 2956 - V 2980, 3114
          - V 2981 - V 3005, 3115
          - V 3006 - V 3025, 3116
          - V 3026 - V 3045, 3117
          - V 3046 - V 3070, 3118
          - V 3071 - V 3095, 3119
          - V 3096 - V 3120, 3120
          - V 3121 - V 3140, 3121
          - V 3141 - V 3170, 3122
          - V 3171 - V 3195, 3123
          - V 3196 - V 3230, 3124
          - V 3231 - V 3255, 3125
          - V 3256 - V 3285, 3126
          - V 3286 - V 3310, 3127
          - V 3311 - V 3340, 3128
          - V 3341 - V 3365, 3129
          - V 3366 - V 3395, 3130
          - V 3396 - V 3415, 3131
          - V 3416 - V 3440, 3132
          - V 3441 - V 3470, 3133
          - V 3471 - V 3505, 3134
          - V 3506 - V 3535, 3135
          - V 3536 - V 3560, 3136
          - V 3561 - V 3590, 3137
          - V 3591 - V 3620, 3138
          - V 3621 - V 3645, 3139
          - V 3646 - V 3670, 3140
          - V 3671 - V 3690, 3141
          - V 3691 - V 3720, 3142
          - V 3721 - V 3745, 3143
          - V 3746 - V 3775, 3144
          - V 3776 - V 3800, 3145
          - V 3801 - V 3830, 3146
          - V 3831 - V 3850, 3147
          - V 3851 - V 3875, 3148
          - V 3876 - V 3900, 3149
          - V 3901 - V 3925, 3150
          - V 3926 - V 3950, 3151
          - V 3951 - V 3970, 3152
          - V 3971 - V 3990, 3153
          - V 3991 - V 4010, 3154
          - V 4011 - V 4035, 3155
          - V 4036 - V 4055, 3156
          - V 4056 - V 4080, 3157
          - V 4081 - V 4105, 3158
          - V 4106 - V 4130, 3159
          - V 4131 - V 4155, 3160
          - V 4156 - V 4180, 3161
          - V 4181 - V 4205, 3162
          - V 4206 - V 4230, 3163
          - V 4231 - V 4255, 3164
          - V 4256 - V 4280, 3165
          - V 4281 - V 4305, 3166
          - V 4306 - V 4335, 3167
          - V 4336 - V 4365, 3168
          - V 4366 - V 4385, 3169
          - V 4386 - V 4415, 3170
          - V 4416 - V 4440, 3171
          - V 4441 - V 4465, 3172
          - V 4466 - V 4490, 3173
          - V 4491 - V 4515, 3174
          - V 4516 - V 4540, 3175
          - V 4541 - V 4565, 3176
          - V 4566 - V 4590, 3177
          - V 4591 - V 4615, 3178
          - V 4616 - V 4635, 3179
          - V 4636 - V 4660, 3180
          - V 4661 - V 4685, 3181
          - V 4686 - V 4710, 3182
          - V 4711 - V 4735, 3183
          - V 4736 - V 4765, 3184
          - V 4766 - V 4800, 3185
          - V 6001 - V 6020, 3186
          - V 6021 - V 6040, 3187
          - V 6041 - V 6065, 3188
          - V 6066 - V 6090, 3189
          - V 6091 - V 6110, 3190
          - V 6111 - V 6140, 3191
          - V 6141 - V 6170, 3192
          - V 6171 - V 6200, 3193
          - V 6201 - V 6230, 3194
          - V 6231 - V 6265, 3195
          - V 6266 - V 6300, 3196
          - V 6301 - V 6335, 3197
          - V 6336 - V 6365, 3198
          - V 6366 - V 6395, 3199
          - V 6396 - V 6430, 3200
          - V 6431 - V 6460, 3201
          - V 6461 - V 6500, 3202
          - V 6501 - V 6535, 3203
          - V 6536 - V 6570, 3204
          - V 6571 - V 6615, 3205
          - V 6616 - V 6650, 3206
          - V 6651 - V 6680, 3207
          - V 6681 - V 6720, 3208
          - V 6721 - V 6755, 3209
          - V 6756 - V 6785, 3210
          - V 6786 - V 6815, 3211
          - V 6816 - V 6852, 3212
          - W 0001 - W 0025, 3213
          - W 0026 - W 0045, 3214
          - W 0046 - W 0060, 3215
          - W 0061 - W 0075, 3216
          - W 0076 - W 0090, 3217
          - W 0091 - W 0110, 3218
          - W 0111 - W 0130, 3219
          - W 0131 - W 0150, 3220
          - W 0151 - W 0175, 3221
          - W 0176 - W 0195, 3222
          - W 0196 - W 0215, 3223
          - W 0216 - W 0235, 3224
          - W 0236 - W 0250, 3225
          - W 0251 - W 0265, 3226
          - W 0266 - W 0285, 3227
          - W 0286 - W 0305, 3228
          - W 0306 - W 0325, 3229
          - W 0326 - W 0345, 3230
          - W 0346 - W 0365, 3231
          - W 0366 - W 0385, 3232
          - W 0386 - W 0400, 3233
          - W 0401 - W 0420, 3234
          - W 0421 - W 0440, 3235
          - W 0441 - W 0455, 3236
          - W 0456 - W 0470, 3237
          - W 0471 - W 0495, 3238
          - W 0496 - W 0515, 3239
          - W 0516 - W 0530, 3240
          - W 0531 - W 0550, 3241
          - W 0551 - W 0565, 3242
          - W 0566 - W 0580, 3243
          - W 0581 - W 0595, 3244
          - W 0596 - W 0615, 3245
          - W 0616 - W 0635, 3246
          - W 0636 - W 0655, 3247
          - W 0656 - W 0670, 3248
          - W 0671 - W 0685, 3249
          - W 0686 - W 0705, 3250
          - W 0706 - W 0730, 3251
          - W 0731 - W 0745, 3252
          - W 0746 - W 0760, 3253
          - W 0761 - W 0775, 3254
          - W 0776 - W 0800, 3255
          - W 0801 - W 0820, 3256
          - W 0821 - W 0840, 3257
          - W 0841 - W 0860, 3258
          - W 0861 - W 0880, 3259
          - W 0881 - W 0895, 3260
          - W 0896 - W 0915, 3261
          - W 0916 - W 0935, 3262
          - W 0936 - W 0960, 3263
          - W 0961 - W 0975, 3264
          - W 0976 - W 0995, 3265
          - W 0996 - W 1020, 3266
          - W 1021 - W 1046, 3267
          - W 1047 - W 1065, 3268
          - W 1066 - W 1085, 3269
          - W 1086 - W 1105, 3270
          - W 1106 - W 1125, 3271
          - W 1126 - W 1150, 3272
          - W 1151 - W 1175, 3273
          - W 1176 - W 1195, 3274
          - W 1196 - W 1220, 3275
          - W 1221 - W 1245, 3276
          - W 1246 - W 1265, 3277
          - W 1266 - W 1290, 3278
          - W 1291 - W 1310, 3279
          - W 1311 - W 1335, 3280
          - W 1336 - W 1360, 3281
          - W 1361 - W 1380, 3282
          - W 1381 - W 1400, 3283
          - W 1401 - W 1425, 3284
          - W 1426 - W 1445, 3285
          - W 1446 - W 1470, 3286
          - W 1471 - W 1495, 3287
          - W 1496 - W 1520, 3288
          - W 1521 - W 1545, 3289
          - W 1546 - W 1570, 3290
          - W 1571 - W 1585, 3291
          - W 1586 - W 1610, 3292
          - W 1611 - W 1635, 3293
          - W 1636 - W 1660, 3294
          - W 1661 - W 1690, 3295
          - W 1691 - W 1715, 3296
          - W 1716 - W 1740, 3297
          - W 1741 - W 1765, 3298
          - W 1766 - W 1790, 3299
          - W 1791 - W 1815, 3300
          - W 1816 - W 1840, 3301
          - W 1841 - W 1865, 3302
          - W 1866 - W 1895, 3303
          - W 1896 - W 1930, 3304
          - W 1931 - W 1965, 3305
          - W 1966 - W 1990, 3306
          - W 1991 - W 2020, 3307
          - W 2021 - W 2055, 3308
          - W 2056 - W 2085, 3309
          - W 2086 - W 2125, 3310
          - W 2126 - W 2160, 3311
          - W 2161 - W 2190, 3312
          - W 2191 - W 2220, 3313
          - W 2221 - W 2245, 3314
          - W 2246 - W 2270, 3315
          - W 2271 - W 2299, 3316
          - W 2300 - W 2334, 3317
          - W 2335 - W 2364, 3318
          - W 2365 - W 2390, 3319
          - W 2391 - W 2415, 3320
          - W 2416 - W 2440, 3321
          - W 2441 - W 2480, 3322
          - W 2481 - W 2505, 3323
          - W 2506 - W 2530, 3324
          - W 2531 - W 2550, 3325
          - W 2551 - W 2580, 3326
          - W 2581 - W 2610, 3327
          - W 2611 - W 2655, 3328
          - W 2656 - W 2675, 3329
          - W 2676 - W 2705, 3330
          - W 2706 - W 2735, 3331
          - W 2736 - W 2765, 3332
          - W 2766 - W 2795, 3333
          - W 2796 - W 2830, 3334
          - W 2831 - W 2860, 3335
          - W 2861 - W 2885, 3336
          - W 2886 - W 2910, 3337
          - W 2911 - W 2940, 3338
          - W 2941 - W 2975, 3339
          - W 2976 - W 3000, 3340
          - W 3001 - W 3020, 3341
          - W 3021 - W 3045, 3342
          - W 3046 - W 3070, 3343
          - W 3071 - W 3100, 3344
          - W 3101 - W 3125, 3345
          - W 3126 - W 3150, 3346
          - W 3151 - W 3170, 3347
          - W 3171 - W 3210, 3348
          - W 3211 - W 3235, 3349
          - W 3236 - W 3265, 3350
          - W 3266 - W 3295, 3351
          - W 3296 - W 3325, 3352
          - W 3326 - W 3355, 3353
          - W 3356 - W 3385, 3354
          - W 3386 - W 3410, 3355
          - W 3411 - W 3435, 3356
          - W 3436 - W 3460, 3357
          - W 3461 - W 3485, 3358
          - W 3486 - W 3510, 3359
          - W 3511 - W 3530, 3360
          - W 3531 - W 3555, 3361
          - W 3556 - W 3580, 3362
          - W 3581 - W 3605, 3363
          - W 3606 - W 3635, 3364
          - W 3636 - W 3655, 3365
          - W 3656 - W 3675, 3366
          - W 3676 - W 3695, 3367
          - W 3696 - W 3715, 3368
          - W 3716 - W 3735, 3369
          - W 3736 - W 3760, 3370
          - W 3761 - W 3785, 3371
          - W 3786 - W 3810, 3372
          - W 3811 - W 3829, 3373
          - W 3830 - W 3870, 3374
          - W 3871 - W 3892, 3375
          - W 3893 - W 3919, 3376
          - W 3920 - W 3951, 3377
          - W 3952 - W 3976, 3378
          - W 3977 - W 4005, 3379
          - W 4006 - W 4034, 3380
          - W 4035 - W 4062, 3381
          - W 4063 - W 4094, 3382
          - W 4095 - W 4131, 3383
          - W 4132 - W 4172, 3384
          - W 4173 - W 4208, 3385
          - W 4209 - W 4240, 3386
          - W 4241 - W 4280, 3387
          - W 4281 - W 4310, 3388
          - W 4311 - W 4340, 3389
          - W 4341 - W 4375, 3390
          - W 4376 - W 4405, 3391
          - W 4406 - W 4414, 3392
          - X 0001 - X 0004, 3393
          - Y 0001 - Y 0020, 3394
          - Y 0021 - Y 0050, 3395
          - Y 0051 - Y 0075, 3396
          - Y 0076 - Y 0113, 3397
          - Z 0001 - Z 0015, 3398
          - Z 0016 - Z 0040, 3399
          - Z 0041 - Z 0058, 3400
          - Z 0059 - Z 0082, 3401
          - Z 0083 - Z 0100, 3402
          - Z 0101 - Z 0124, 3403
          - Z 0125 - Z 0142, 3404
          - Z 0143 - Z 0165, 3405
          - Z 0166 - Z 0185, 3406
          - Z 0186 - Z 0210, 3407
          - Z 0211 - Z 0230, 3408
          - Z 0231 - Z 0250, 3409
          - Z 0251 - Z 0270, 3410
          - Z 0271 - Z 0290, 3411
          - Z 0291 - Z 0310, 3412
          - Z 0311 - Z 0335, 3413
          - Z 0336 - Z 0360, 3414
          - Z 0361 - Z 0390, 3415
          - Z 0391 - Z 0420, 3416
          - Z 0421 - Z 0440, 3417
          - Z 0441 - Z 0460, 3418
          - Z 0461 - Z 0475, 3419
          - Z 0476 - Z 0500, 3420
          - Z 0501 - Z 0525, 3421
          - Z 0526 - Z 0550, 3422
          - Z 0551 - Z 0575, 3423
          - Z 0576 - Z 0600, 3424
          - Z 0601 - Z 0625, 3425
          - Z 0626 - Z 0650, 3426
          - Z 0651 - Z 0675, 3427
          - Z 0676 - Z 0700, 3428
          - Z 0701 - Z 0730, 3429
          - Z 0731 - Z 0750, 3430
          - Z 0751 - Z 0775, 3431
          - Z 0776 - Z 0800, 3432
          - Z 0801 - Z 0820, 3433
          - Z 0821 - Z 0845, 3434
          - Z 0846 - Z 0864, 3435
          - Z 0865 - Z 0890, 3436
          - Z 0891 - Z 0910, 3437
          - Z 0911 - Z 0925, 3438
          - Z 0926 - Z 0955, 3439
          - Z 0956 - Z 0985, 3440
          - Z 0986 - Z 1005, 3441
          - Z 1006 - Z 1030, 3442
          - Z 1031 - Z 1054, 3443
          - Z 1055 - Z 1075, 3444
          - Z 1076 - Z 1100, 3445
          - Z 1101 - Z 1130, 3446
          - Z 1131 - Z 1160, 3447
          - Z 1161 - Z 1190, 3448
          - Z 1191 - Z 1230, 3449
          - Z 1231 - Z 1256, 3450
      - Inschrijvingen C, 1.2.2.2
        Voor deze inschrijvingen zie hoofdstuk 2: Grootboek Rijn- en Binnenvloot, inv.nrs.: 5182-5228. Zie ook inv.nrs.: 62-65; 3812-3813 en 5154.
      - Inschrijvingen D, 1.2.2.3
        - Verzamelregister van afschrijvingen op inschrijvingen van 1946 - 1953 krachtens artikel 19 lid 5 van het besluit F255 van de Wet op de Materiële Oorlogsschaden., 3451; deel
          betreft splitsing inschrijving D.
        - Overgenomen en gesplitste oude grootboekbladen., z.d.; 3452-3478; 16 pakken en 11 omslagen
          - A 5000 - A 5133, 3452; omslag
            Openbaarheid beperkt tot 01-01-2036
          - B 5001 - B 5228, 3453
          - D 5001 - D 5214, 3454
          - E 5002 - E 5105, 3455; omslag
          - F 5001 - F 5062, 3456; omslag
          - G 5002 - G 5235, 3457
          - H 5001 - H 5225, 3458
          - H 5226 - H 5565, 3459
          - I 5001 - I 5019, 3460; omslag
          - J 5001 - J 5070, 3461; omslag
          - K 5001 - K 5225, 3462
          - K 5226 - K 5556, 3463
          - L 5001 - L 5188, 3464
          - M 5001 - M 5216, 3465
          - N 5001 - N 5119, 3466; omslag
          - O 5001 - O 5086, 3467; omslag
          - P 5001 - P 5161, 3468
          - Q 5001 - Q 5012, 3469; omslag
          - R 5001 - R 5216, 3470
          - S 5001 - S 5200, 3471